台灣基隆地方法院刑事判決　　　　　　 100年度侵訴字第30號
公　訴　人　台灣基隆地方法院檢察署檢察官
被　　　告　趙偉傑
選任辯護人　林宇文　律師
選任辯護人　張漢榮　律師
輔　佐　人　楊慧娟
上列被告因妨害性自主案件，經檢察官提起公訴（100年度偵字
第4117、4186號），本院判決如下：
    主  文
本件公訴不受理。
    理  由
一、公訴意旨
    公訴意旨如後附起訴書所載，因認被告涉有刑法第227條第3
    項之與少女性交罪嫌云云。
二、法律規定
    按起訴之程序違背規定者，應諭知不受理之判決，且得不經
    言詞辯論為之，刑事訴訟法第303條第1 款及第307條分別定
    有明文。次按少年有觸犯刑罰法律之行為者，由少年法院依
    少年事件處理法處理之；檢察官、司法警察官或法院於執行
    職務時，知有此事件者，應移送該管少年法院；少年事件處
    理法第3條第1款及第18條第1 項亦分別規定甚明。再按少年
    觸犯刑罰法律，於滿18歲後，始經報告、移送或請求少年法
    院之事件，仍由少年法院依89年2月4日修正之少年事件處理
    法第三章之規定處理。但事件繫屬後已滿20歲者，少年法院
    應以裁定移送有管轄權之法院檢察署檢察官；少年事件處理
    法施行細則第3條之1亦規定甚詳。因此，少年觸犯刑罰法律
    原則上應由少年法庭處理，謂之少年法庭之先議權；必於少
    年法庭裁定移送後，受移送之檢察官始能偵辦；如檢察官未
    經前述程序逕行起訴，其起訴之程序即屬違背前述規定，應
    諭知不受理之判決（最高法院98年度台非字第275 號判決參
    照）。
三、本案情形
    經查：被告趙偉傑係民國○○年○○月○○日出生，於行為時之98
    年1月間，係12歲以上未滿18歲之少年。因此，公訴意旨所
    指被告之犯罪事實，屬於被告於少年時期觸犯刑罰法律之行
    為，應由本院少年法庭依少年事件處理法處理之。其次，檢
    察官對被告提起公訴，於100 年11月28日繫屬本院普通庭，
    有收狀戳章在卷可稽。斯時，被告雖滿18歲，然未滿20歲，
    仍應由本院少年法庭依少年事件處理法處理之。若經本院少
    年法庭依調查之結果，裁定移送於有管轄權之法院檢察署檢
    察官時，始得由檢察官進行偵查。茲本案並未經由本院少年
    法庭行使先議權，檢察官即逕行起訴，其起訴之程序屬於違
    背法律規定，爰不經言詞辯論，逕為不受理之判決。
四、據上論斷
    應依刑事訴訟法第303條第1款及第307條，判決如主文。
中    華    民    國    100   年    12    月    13    日
                  刑事第三庭審判長法  官  陳  志  祥
                                  法  官  黃  梅  淑 
                                  法  官  張  婷  妮
以上正本證明與原本無異。
如不服本判決，應於收受送達後10日內，向本院提出上訴狀，敘
述具體理由；其未敘述上訴理由者，應於上訴期間屆滿後20日內
，向本院補提理由書，並均須按他造當事人之人數附繕本，切勿
逕送上級法院。
中    華    民    國    100   年    12    月    13    日
                                  書記官  李  繼  業
附件：
臺灣基隆地方法院檢察署檢察官起訴書
                                     100年度偵字第4117號
                                     100年度偵字第4186號
    被      告  趙偉傑  男  18歲（民國○○年○○月○○日生）
                        住基隆市○○區○○路217號
                        國民身分證統一編號：Ｚ000000000號
上列被告因妨害性自主案件，已經偵查終結，認應該提起公訴，
茲將犯罪事實及證據並所犯法條分敘如下：
        犯罪事實
一、趙偉傑於民國97年年底，透過網路認識未滿16歲之A女（代
    號為0000000000，82年生，姓名年籍詳卷）後，遂與A女相
    約見面，嗣於98年1月間某日晚間6、7時許，趙偉傑又與A女
    相約至深美國小見面，趙偉傑明知A女仍就學中而未滿16歲
    ，仍基於對於未滿16歲女子為性交之犯意，徵得A女之同意
    後，在深美國小女廁內，以其性器插入女性器之方式，對A
    女為性交得逞。嗣於100年6月間，A女至另網友住處徹夜未
    歸，A女父母懷疑A女曾與人發生性行為，帶A女至醫院檢驗
    ，發覺A女處女膜破裂，A女始向父母坦承上情。
二、案經A女及A女之母訴由基隆市警察局移送偵辦。
        證據並所犯法條
一、上揭犯罪事實，業據被告趙偉傑坦承不諱，核與告訴人即A
    女證述之情節相符，並有行政院衛生署基隆醫院受理疑似性
    侵害事件驗傷診斷書在卷可稽，被告罪嫌堪予認定。
二、核被告所為，係犯刑法第227條第3項之對未滿16歲之女子為
    性交罪嫌。被告於性交時為18歲以下，請依刑法第227條之1
    之規定減輕其刑。
三、告訴及移送意旨雖認被告涉犯強制性交罪嫌，惟A女證稱其
    僅一開始有反抗，被告有可能會認為其在半推半就下同意性
    交等語明確，再參諸A女於98年1月性交後直至100年6月間，
    始在父母之逼問陪同下報警，其指訴被告強制性交是否屬實
    ，顯非無疑，依所能查得之現有證據，實無從認被告確有強
    制性交犯行，然被告對A女為性交之基本事實同一，爰不另
    為不起訴處分。
四、依刑事訴訟法第251條第1項提起公訴。
    此  致
臺灣基隆地方法院
中    華    民    國   100    年    11    月    21    日
                              檢察官  陳  佳  宏
本件正本證明與原本無異
中    華    民    國   100    年    11    月    23    日
                              書記官  賴      菁
附錄所犯法條：
中華民國刑法第227條
對於未滿十四歲之男女為性交者，處 3 年以上 10 年以下有期
徒刑。
對於未滿十四歲之男女為猥褻之行為者，處 6 月以上 5 年以下
有期徒刑。
對於十四歲以上未滿十六歲之男女為性交者，處 7 年以下有期
徒刑。
對於十四歲以上未滿十六歲之男女為猥褻之行為者，處 3 年以
下有期徒刑。
第 1 項、第 3 項之未遂犯罰之。